【裁判字號】    95,抗,761
【裁判日期】    950921
【裁判案由】    聲請定其應執行刑
【裁判全文】
臺灣高等法院刑事裁定
                 95年度抗字第761號
抗  告  人
即  受刑人  甲○○
上列抗告人因檢察官聲請定其應執行刑案件，不服臺灣板橋地方
法院中華民國95年8 月25日所為定其應執行刑裁定（95年度聲字
第2238號），提起抗告，本院裁定如下：
    主  文
抗告駁回。
    理  由
一、抗告意旨略以：抗告人於91年1 月10日因偽造有價證券案，
    經板橋地方法院93年訴緝字第189 號，判處有期徒刑3年4月
    確定（現於臺北監獄執行中），嗣又於93年9月7日，因詐欺
    案件經台北地方法院93年度簡字第2961 號，判處有期徒刑6
    月確定，抗告人已繳交易科罰金執行完畢，惟板橋地方法院
    檢察署又將已執畢之詐欺案件刑期合併，有一罪兩罰之嫌，
    且數罪併罰又不得易科罰金，則抗告人已繳之罰金該何計算
    歸還，原裁定有違誤，爰依法提起抗告云云。
二、按裁判確定前犯數罪者，併合處罰之，數罪併罰有二裁判以
    上者，應依刑法第51條之規定定其應執行之刑，刑法第50條
    、第53條分別定有明文。而上揭情形，應由該案犯罪事實最
    後判決法院之檢察官聲請該法院裁定之，刑事訴訟法第 477
    條第1 項亦定有明文。又定應執行之刑，應由犯罪事實最後
    判決之法院檢察官聲請該法院裁定之，不能因犯罪之一部分
    所科之刑業經執行完畢，而認檢察官之聲請不合法，予以駁
    回。至已執行部分自不能重複執行，應由檢察官於指揮執行
    時扣除之，此與定應執行之刑之裁定無涉（參照最高法院82
    年度台抗字第313號裁定）。
三、查本件抗告人先後犯有如附表所示之詐欺罪、偽造有價証券
    罪，其中於93年9 月7日所犯之詐欺罪，於94年1月17日判決
    確定，而另所犯偽造有價證券罪經於95年5 月26日撤回上訴
    而確定，犯罪時間係在前案判決確定前之91年1 月10日，依
    上開法條規定，自應合併定應執行之刑，原審因而依臺灣板
    橋地方法院檢察署檢察官聲請，就抗告人所犯如附表所犯各
    罪定其應執行之刑為有期徒刑3年8月，經核並無不合；至於
    詐欺案件經台北地方法院以93年度簡字第2961號判決已執行
    易科罰金部分，以已執行論，惟此係屬嗣執行該定應執行之
    刑時如何折抵之執行問題，並非即認不得就已執行完畢之罪
    合併定應執行之刑，況查定應執行之刑乃係就其所受宣告之
    各刑期中之最長期以上，各刑合併之刑期以下，定其應執行
    之刑期，對抗告人並無不利，是抗告人執上揭理由指摘原審
    裁定不當，尚難認有理由，應予駁回。
據上論結，應依刑事訴訟法第412條，裁定如主文。
中    華    民    國    95    年    9     月    21    日
                  刑事第10庭    審判長法  官  劉景星
                                      法  官  陳博志
                                      法  官  李春地
以上正本證明與原本無異。
如不服本裁定，應於收受送達後五日內向本院提出抗告狀。
                                      書記官  蘇秋
中    華    民    國    95    年    9     月    22    日


司法院資訊處製作；財團法人民間司法改革基金會備份。
